ja: サポートクッション機能: 調節可能ストラップ; 通気性メッシュ; クーリングジェル; 折りたたみ式; 加熱済み; マッサージ機能; 滑り止めベース; 取り外し可能カバー; 洗えるカバー; 防水; その他
pl: Cechy poduszki wspomagającej: Regulowane paski; Oddychająca siatka; Żel chłodzący; Składany; Podgrzewane; Funkcja masażu; Antypoślizgowa podstawa; Zdejmowany pokrowiec; Zmywalny pokrowiec; Wodoszczelna; Inne
es: Características del cojín de soporte: Correas regulables; Malla transpirable; Gel refrescante; Plegable; Calefactado; Función de masaje; Base antideslizante; Cubierta extraíble; Cubierta lavable; Impermeable; Otros
de: Stützkissenmerkmale: Verstellbare Träger; Atmungsaktives Netz; Kühlendes Gel; Klappbar; Erhitzt; Massagefunktion; Rutschfeste Unterseite; Abnehmbarer Bezug; Waschbarer Bezug; Wasserdicht; Sonstiges
da: Støttepudefunktioner: Justerbare stropper; Åndbart net; Kølende gel; Sammenfoldelig; Opvarmet; Massagefunktion; Skridsikker bund; Aftageligt cover; Vaskbart betræk; Vandtæt; Andet
bg-BG: Характеристики на поддържащата възглавница: Регулируеми ремъци; Дишаща мрежа; Охлаждащ гел; Сгъваем; Отопляемa; Функция за масаж; Неплъзгаща се основа; Свалящ се капак; Миещ се калъф; Водоустойчив; Други
it: Caratteristiche del cuscino di supporto: Cinghie regolabili; Rete traspirante; Gel rinfrescante; Pieghevole; Riscaldato; Funzione massaggio; Base antiscivolo; Copertura rimovibile; Copertura lavabile; Impermeabile; Altro
vi: Tính năng đệm hỗ trợ: Điều chỉnh được dây; Lưới thoáng khí; Gel làm mát; Gập; Làm nóng; Chức năng mát xa; Đế chống trượt; Tháo được vỏ; Vỏ bọc có thể giặt; Chống thấm nước; Khác
sl-SI: Značilnosti podporne blazine: Nastavljive naramnice; Zračna mreža; Hladilni gel; Zložljiv; Ogrevano; Funkcija masaže; Nedrseča podlaga; Odstranljiva prevleka; Pralna prevleka; Vodoodporen; Drugo
sk-SK: Vlastnosti podporného vankúša: Nastaviteľné popruhy; Priedušná sieťovina; Chladiaci gél; Sklopný; Vyhrievaný; Masážna funkcia; Protišmyková základňa; Odnímateľný poťah; Prateľný návlek; Vodotesný; Iné
tr: Destek yastığı özellikleri: Ayarlanabilir kayışlar; Nefes alabilen file; Soğutucu jel; Katlanabilir; Isıtmalı; Masaj işlevi; Kaymaz taban; Çıkarılabilir kılıf; Yıkanabilir kılıf; Su geçirmez; Diğer
th: คุณสมบัติหมอนรองรับ: สายรัดแบบปรับได้; ตาข่ายระบายอากาศ; เจลเย็น; แบบพับได้; แบบอุ่น; ฟังก์ชันการนวด; ฐานกันลื่น; ผ้าคลุมถอดได้; ปลอกซักได้; กันน้ำ; อื่นๆ
zh-CN: 支撑垫特征: 可调挽带; 透气网布; 冷却凝胶; 折叠式; 加热; 按摩功能; 防滑底座; 可拆卸套; 可洗罩; 防水; 其他
ko: 지지 쿠션 기능: 조절식 스트랩; 통기성 메시; 쿨링 젤; 접이식; 가열됨; 마사지 기능; 미끄럼 방지 베이스; 탈착형 커버; 세탁 가능 커버; 방수; 기타
pt-BR: Características da almofada de suporte: Alças ajustáveis; Malha respirável; Gel refrescante; Dobrável; Aquecido; Função de massagem; Base antiderrapante; Capa removível; Capa lavável; À prova d'água; Outro
hu: Támasztópárna jellemzői: Állítható pántok; Légáteresztő háló; Hűtő gél; Összehajtható; Fűtött; Masszázs funkció; Csúszásmentes alap; Levehető huzat; Mosható huzat; Vízálló; Egyéb
ro-RO: Caracteristici pernă de suport: Bretele reglabile; Plasă respirabilă; Gel de răcire; Pliabil; Încălzită; Funcție de masaj; Bază antiderapantă; Husă detașabilă; Husă lavabilă; Impermeabil; Altele
cs: Vlastnosti podpěrného polštáře: Nastavitelné popruhy; Prodyšná síťovina; Chladicí gel; Skládací; Vyhřívané; Masážní funkce; Protiskluzová základna; Odnímatelný kryt; Pratelný potah; Voděodolný; Jiné
lt-LT: Atraminės pagalvėlės funkcijos: Reguliuojamos juostelės; Kvėpuojantis tinklelis; Vėsinantis gelis; Sulankstomas; Šildomas; Masažo funkcija; Neslystantis pagrindas; Nuimami apmušalai; Plaunamas užvalkalas; Atsparus vandeniui; Kita
sv: Stödkuddegenskaper: Justerbara remmar; Andningsbart nät; Kylgel; Vikbar; Uppvärmd; Massagefunktion; Antiglidbas; Avtagbart lock; Tvättbart överdrag; Vattensäker; Övrigt
nb: Støttepute funksjoner: Justerbare stropper; Pustende netting; Kjølende gel; Sammenleggbar; Oppvarmet; Massasjefunksjon; Antisklibase; Avtakbart deksel; Vaskbart trekk; Vannsikker; Annet
fi: Tukityynyn ominaisuudet: Säädettävät olkaimet; Hengittävä verkko; Viilentävä geeli; Taitettava; Lämmitetty; Hierontatoiminto; Liukumaton pohja; Irrotettava päällinen; Pestävä päällinen; Vedenkestävä; Muu
en: Support cushion features: Adjustable straps; Breathable mesh; Cooling gel; Foldable; Heated; Massage function; Non-slip base; Removable cover; Washable cover; Waterproof; Other
fr: Caractéristiques du coussin de soutien: Sangles réglables; Maille respirante; Gel rafraîchissant; Pliable; Chauffé; Fonction de massage; Base antidérapante; Housse amovible; Housse lavable; Imperméable; Autre
pt-PT: Características da almofada de suporte: Alças ajustáveis; Malha respirável; Gel refrescante; Dobrável; Aquecido; Função de massagem; Sem base antiderrapante; Capa removível; Capa lavável; À prova de água; Outro
ru: Характеристики поддерживающей подушки: Регулируемые ремни; Дышащая сетка; Охлаждающий гель; Складной; С подогревом; Функция массажа; Нескользящая основа; Съемный чехол; Моющийся чехол; Влагозащита; Другой
zh-TW: 支撐墊特點: 帶子可調; 透氣網布; 清涼凝膠; 折疊式; 加熱; 按摩功能; 防滑底座; 可拆式蓋子; 可水洗外罩; 防水; 其他
nl: Steunkussenkenmerken: Verstelbare bandjes; Ademend mesh; Verkoelende gel; Opvouwbaar; Verwarmd; Massagefunctie; Antislipbasis; Afneembare hoes; Wasbare hoes; Waterdicht; Andere
el: Χαρακτηριστικά μαξιλαριού στήριξης: Ρυθμιζόμενοι ιμάντες; Αναπνεύσιμο πλέγμα; Ψυκτική γέλη; Αναδιπλούμενο; Θερμός; Λειτουργία μασάζ; Αντιολισθητική βάση; Αφαιρούμενο κάλυμμα; Πλενόμενο κάλυμμα; Αδιάβροχο; Άλλο
hr-HR: Značajke potpore jastuka: Podesive uzice; Prozračna mreža; Rashladni gel; Sklopivo; Grijano; Funkcija masaže; Neklizajuća baza; Uklonjiva navlaka; Perivi pokrivač; Vodootporno; Ostalo